# 请教陈版，工程初验报告能作为工作量法确定工程进度的确认依据吗

提问人：苍蓝 新月 时间：2022-04-26 14:26:06
请教陈版，公司建筑安装服务，采用工作量法确认收入，部分大型项目会有初验环节，初验之后是试运行环节，试运行通过之后取得终验报告，从历史经验来看试运行环节改动较小，但是合同约定的付款节点是终验环节付款到80%，没有针对初验环节做出付款节点要求，请问对于此类项目初验报告能作为工作量法确认100%进度的依据吗？

回答人：chenyiwei
付款进度并不能代表履约进度。主要应当是根据历史经验，估计在初验通过后仍需投入的剩余成本和工作量，据此合理测算完工百分比。如果根据以往类似项目的经验，在通过初验后尚需投入的后续成本和工作量基本可以忽略不计的，则可以认为初验通过后的完工进度是100%，确认全部收入，但需就后续可能需发生的整改成本等视作“保证性质保”确认预计负债。

提问人：yangmwi1 时间：2022-04-28 17:55:52
基于以上这个问题，再请教一下陈版主：
如果是初验之后基本不需再投入后续成本，初验之后还有终验和审定两个环节，终验也是试运行后的终验报告，但还要三方监理审计，审计后才有该项目最终确定的结算金额。终验和审计时间还不一致，可能终验在前，也可能审计在前。初验能收款至70%，但要终验后才能收款至95%，问题 1 ：初验确认收入时，剩下未收款的部分对应的是应收账款还是合同资产呢？问题 2 ：是在终验还是审定时将合同资产转为应收账款呢？
个人认为：问题 1 ：初验时未收款的对应是合同资产。问题 2 ：审定后才将合同资产转为应收账款。
但我们的会计师（天健）认为：问题 2 是：审定和终验孰早的时间将合同资产转为应收账款。

回答人：chenyiwei
取决于审定和终验是否属于新收入准则应用指南中所指的“例行程序”。